臺灣臺北地方法院交通事件裁定　　　　　 96年度交聲字第3號
原處分機關　臺北市交通事件裁決所
異　議　人
即受處分人　甲○○
上列異議人即受處分人因違反道路交通管理處罰條例案件，對於
臺北市交通事件裁決所中華民國九十五年十二月二十一日所為之
處分（原處分案號：北市裁二字裁22-AB0000000號），聲明異議
，本院裁定如下：
    主      文
異議駁回。
    理      由
一、按駕駛人駕駛汽車，應遵守道路交通標誌、標線、號誌之指
    示；汽車行駛至交岔路口，應遵守燈光號誌或交通警察之指
    示，道路交通安全規則第九十條、第一百零二條第一項第一
    款分別定有明文。次按汽車駕駛人，行經有燈光號誌管制之
    交岔路口闖紅燈者，處新臺幣（以下同）一千八百元以上五
    千四百元以下罰鍰，並記違規點數三點，道路交通管理處罰
    條例第五十三條第一項、第六十三條第一項第三款亦規定甚
    明。是小型車之汽車駕駛人如有駕駛汽車行經有燈光號誌管
    制之交岔路口闖紅燈之違規行為經警舉發，並於舉發通知單
    上所載之應到案期限內到案聽候裁決或提出申訴，經主管機
    關調查後仍認定前揭違規行為屬實者，依違反道路交通管理
    事件統一裁罰基準及處理細則（下稱處理細則）第四十四條
    第一項及違反道路交通管理事件統一裁罰基準表（下稱基準
    表）之規定，應對該汽車駕駛人處以二千七百元之罰鍰，並
    記違規點數三點。
二、本件異議人即受處分人甲○○於民國九十五年九月二十五日
    上午八時十六分許，駕駛其所有車牌號碼7988─DK號自用小
    客車沿臺北市○○○路○段南往北方向行駛，行經八德路路
    口時，經設置於該路口之闖紅燈自動照相儀器拍照採證，並
    經臺北市政府警察局交通警察大隊員警以受處分人有闖紅燈
    之違規行為為由，依違反道路交通管理處罰條例第五十三條
    第一項之規定逕行舉發，嗣受處分人於舉發通知單所載應到
    案日期前到案聽候裁決，經原處分機關調查結果，仍認受處
    分人確有「駕車行經有燈光號誌管制之交岔路口闖紅燈」之
    違規行為，乃依道路交通管理處罰條例第五十三條第一項、
    第六十三條第一項第三款、處理細則第四十四條第一項暨基
    準表之規定，於九十五年十二月二十一日以北市裁二字裁22
    -AB0000000號裁決書裁罰受處分人二千七百元，並記違規點
    數三點在案。
三、受處分人異議意旨略以：受處分人開車多年，從未有闖紅燈
    之紀錄，而遭舉發當日行經該路口時，確實看到黃燈，然為
    顧及行車安全，避免突然煞車造成後方車輛追撞，故未將車
    輛停下，而以時速約三十公里之低速通過，詎料燈號很快就
    變成紅燈，本件一罰就是二千七百元，實屬冤枉，請從輕處
    理，為此聲明異議等語。
四、經查，受處分人對於其於前揭時間，駕駛上開車輛行經臺北
    市○○○路○段與八德路設有燈光號誌管制之交岔路口之事
    實，並不爭執，並有臺北市政府警察局松山分局九十六年一
    月二十二日北市警松分交字第○九六三○一八一九○○號函
    檢送之舉發照片二張在卷可稽。依該路口闖紅燈自動拍攝儀
    器所攝得之照片以觀，受處分人駕車行經該交岔路口時，其
    行車方向所屬之燈光號誌係屬紅燈，車輛均應停車而不得通
    行前進，惟受處分人駕駛之車輛仍於紅燈亮起後二‧二秒時
    ，因超越停止線輾壓感應線圈而被拍攝第一張照片，並於紅
    燈亮起後三‧七秒時以時速三十一公里之速度前進，而遭儀
    器拍攝第二張照片，此觀舉發照片上顯示「R022」、「R037
    」、「V＝31」等數字自明，受處分人所駕車輛既於有燈光
    號誌管制之交岔路口紅燈亮起時未停於禁制標線之停止線後
    方，猶繼續向前行駛跨越停止線，自屬闖紅燈之行為無訛。
    受處分人雖辯稱唯恐緊急煞車將遭後車追撞，始未停止，且
    未料燈號隨即由黃燈變成紅燈云云，惟依採證照片以觀，受
    處分人車輛後方並無其他車輛跟隨行駛，且該交岔路口黃燈
    秒數為三秒，此觀照片上顯示「Y3」自明，受處分人之車速
    既僅有三十餘公里，黃燈秒數又有三秒之時間，受處分人復
    自承有看見黃燈，自得依照前方路口狀況、後方來車等客觀
    情形，自行判斷決定應於紅燈亮起前停車，或於黃燈結束前
    通過路口，尚無不及反應之情事。受處分人前開所辯，尚不
    足採。至於汽車駕駛人行經有燈光號誌管制之交岔路口闖紅
    燈者，依道路交通管理處罰條例第五十三條第一項、第六十
    三條第一項第三款規定，應處以一千八百元以上五千四百元
    以下罰鍰，並記違規點數三點，且為避免裁罰歧異，立法者
    乃於道路交通管理處罰條例第九十二條授權交通部會同內政
    部訂定違反道路交通管理事件統一裁罰基準及處理細則，暨
    違反道路交通管理事件統一裁罰基準表等規定，明定行經有
    燈光號誌管制之交岔路口闖紅燈之小型車汽車駕駛人，若於
    應到案日期前到案或提出陳述者，一律裁罰兩千七百元，並
    記違規點數三點，依前揭說明，原處分自無不當之處。受處
    分人辯稱：本件一處罰就罰二千七百元，請求從輕處理云云
    ，亦無可採。綜上，本件受處分人違規行為明確，應依法裁
    罰。
五、綜上所述，受處分人確有汽車駕駛人駕駛小型車行經有燈光
    號誌管制之交岔路口闖紅燈之違規行為，且已於應到案日期
    前到案提出申訴，從而原處分機關依道路交通管理處罰條例
    第五十三條第一項、處理細則第四十四條第一項暨基準表之
    規定，裁處受處分人罰鍰二千七百元，並依同條例第六十三
    條第一項第三款之規定記違規點數三點，核無違誤。本件受
    處分人之異議為無理由，自應裁定將其異議駁回。
據上論斷，應依道路交通案件處理辦法第十九條，裁定如主文。
中　　華　　民　　國　　96　　年　　2 　　月　　26　　日
                  交通法庭法　官　林庚棟
以上正本證明與原本無異。
如不服本裁定應於送達後五日內向本院提出抗告狀。
　　　　　　          　　書記官　殷玉芬
中　　華　　民　　國　　96　　年　　3 　　月　　2 　　日
